行　政　法　院　判　決　　　　　　　　　　　　　八十七年度判字第一六七九號
　　再 審原 告　宣欣實業有限公司
　　代　表　人　甲○○　　　　.
　　再 審被 告　臺中市稅捐稽徵處
右當事人間因稅捐稽徵法事件，再審原告對本院中華民國八十六年十二月十八日八十
六年度判字第三一八二號判決，提起再審之訴，本院判決如左︰
　　主  文
本院八十六年度判字第三一八二號判決廢棄。
再訴願決定、訴願決定及原處分均撤銷。
　　事  實
緣再審原告於民國八十四年三月外銷貨物金額新台幣（下同）一、五二八、七六七元
，未依法開立統一發票，致漏報銷售額，於八十四年四月二十八日被查獲，再審被告
按上列金額科處百分之五罰鍰計七六、四三八元。再審原告不服，循序提起行政訴訟
，經本院八十六年度判字第三一八二號判決（原判決）駁回，茲再審原告以原判決具
有行政訴訟法第二十八條第一款事由，對之提起再審之訴，爰摘兩造訴辯意旨於次
：
再審原告起訴意旨略謂︰一、依稅捐稽徵法第四十八條之三規定：「納稅義務人違反
本法或稅法之規定，適用裁處時之法律。但．．．之法律」又財政部八十六年十一月
二十六日台財稅第八六一九二三八三五號函示，統一發票使用辦法修正前直接外銷貨
物或勞務未開立發票者，尚未裁罰確定之案件，淮免依稅捐稽徵法第四十四條規定處
罰。二、本案於八十六年十二月十八日始經鈞院判決確定，應有上開解釋規定之適用
，原判決未予適用，應屬適用法規顯有錯誤。爰依行政訴訟法第二十八條規定，提起
再審之訴，請將原判決廢棄，另作免罰之裁定等語。
再審被告答辯意旨略謂︰再審原告於八十四年三月三十一日外銷貨物金額一、五二八
、七六七元，未依規定於報關當日開立統一發票，案經再審被告於八十四年四月二十
八日查獲，有營利事業海關出口報單查核清單為證，違章事實明確。再審被告乃予以
裁處罰鍰七六、四三八元。嗣財政部八十六年十一月二十六日台財稅第八六一九二三
八三五號函核釋：「營業人於八十六年七月一日統一發票使用辦法修正施行前，直接
外銷貨物或勞務予國外買受人，未依規定開立統一發票者，自本函發文日起，尚未裁
罰確定之案件，准免依稅捐稽徵法第四十四條規定處罰。惟如尚涉及其他違章漏稅情
事者，仍應按相關規定處理。」再審原告乃主張本案行政訴訟判決日八十六年十二月
十八日係在前函發文日八十六年十一月二十六日之後，屬該函規範「自本函發文日起
，尚未裁罰確定之案件」應准免依稅捐稽徵法第四十四條規定處罰，核其主張，似非
無據等語。
　　理  由
按適用法規顯有錯誤者，當事人對於本院之判決，得提起再審之訴，行政訴訟法第二
十八條第一款定有明文。本件再審原告於八十四年三月三十一日外銷貨物金額一、五
二八、七六七元，未依規定於報關當日開立統一發票，案經再審被告於八十四年四月
二十八日查獲，按上列金額科處百分之五罰鍰計七六、四三八元。再審原告不服，申
請復查，未獲變更，循序提起行政訴訟，亦為原判決駁回致告確定，惟查八十六年七
月一日統一發票使用辦法修正施行前，直接外銷貨物或勞務予國外買受人，未依規定
開立統一發票者，自本函發文日起，尚未裁罰確定之案件，准免依稅捐稽徵法第四十
四條規定處罰。惟如尚涉及其他違章漏稅情事者，仍應按相關規定處理。業經財政部
八十六年十一月二十六日台財稅第八六一九二三八三五號函釋有案，本件原告未開統
一發票行為發生在八十四年三月間，屬統一發票使用辦法修正前之案件，且至八十六
年十一月二十六日並未裁罰確定，自有該函釋之適用，原處分及一再訴願決定未予適
用，已有未當，原判決遞予維持亦有消極不適用法規情形，再審原告據以再審非無理
由，應由本院將原判決廢棄並將再訴願決定、訴願決定及原處分均予撤銷，用資適法
。
據上論結，本件再審之訴為有理由，爰依行政訴訟法第三十三條、第二十六條前段、
民事訴訟法第五百零五條，判決如主文。
中    華    民    國     八十七      年      八      月     二十一      日
                    行 政 法 院 第 四 庭
                                審 判 長 評  事      葉  振  權
                                         評  事      徐  樹  海
                                         評  事      吳  錦  龍
                                         評  事      黃  合  文
                                         評  事      吳  明  鴻
右  正  本  證  明  與  原  本  無  異
                                         法院書記官  張  惠  美
中    華    民    國     八十七      年      八      月     二十四      日
